【裁判字號】    97,台抗,180
【裁判日期】    970306
【裁判案由】    貪污聲請再審及停止刑罰執行
【裁判全文】
最高法院刑事裁定              九十七年度台抗字第一八０號
抗  告  人  甲○○
上列抗告人因貪污案件，不服福建高等法院金門分院中華民國九
十七年一月十一日駁回聲請再審及停止刑罰執行之裁定（九十七
年度聲再字第一號），提起抗告，本院裁定如下：
    主  文
抗告駁回。
    理  由
本件抗告人即再審聲請人甲○○在原法院聲請意旨略稱：抗告人
因貪污案件，經原法院九十四年度上訴字第九號判決判處罪刑確
定在案。該確定判決係以證人柯皓瀚、楊光宇於偵查及第一審所
證，抗告人見鴻偉營造有限公司（下稱鴻偉公司）於承作金門縣
立文化園區整體規劃新建工程預建地整建工程時，疑似有偷工減
料之嫌，即主動向鴻偉公司負責人柯皓瀚藉機索取封口費用，柯
皓瀚乃委由員工楊光宇出面與抗告人洽談索款事宜等語，為主要
論據。惟倘抗告人向鴻偉公司勒索財物一節屬實，理應洽詢鴻偉
公司之負責人或董監事、經理人等具有決定權者。而鴻偉公司負
責人為羅振忠，柯皓瀚既非該公司負責人，亦非董監事或專業經
理人，有經濟部公司執照、臺灣區營造工程工業同業公會會員證
書、營造業登記書、鴻偉公司稅額核定書及營利事業登記證可證
。原確定判決未及發見並採用上開有利抗告人，且足以動搖原確
定判決、可認抗告人應受無罪判決之新證據，爰依刑事訴訟法第
四百二十條第一項第六款聲請再審，並依第四百三十五條第二項
聲請裁定停止刑罰之執行等語。原裁定以：刑事訴訟法第四百二
十條第一項第六款所謂發見確實之新證據，係指該證據於事實審
法院判決前已經存在，為當事人所不知或審判時未經注意，事後
始經發現，且能證明原確定判決所認定之事實為錯誤者而言。經
調閱該確定案件全卷，抗告人所據以聲請本件再審之：(一)鴻偉公
司經濟部公司執照，(二)臺灣區營造工程工業同業公會民國九十年
十月四日營(甲)字第０一一五九九號甲等會員證書，(三)內政部甲
Ｍ字第Ａ00000－000號營造業登記證書，(四)鴻偉公司九
十年十一月十五日申報稅額收執聯，(五)臺中市政府000000
00－00號營利事業登記證等文書，於偵查初始，即由福建省
金門縣立文化中心函送福建金門地方法院檢察署參辦在卷，並經
第二審於九十五年八月二十三日審判程序，逐一提示命抗告人及
其選任辯護人表示意見。又觀諸卷附九十年十一月十六日金門縣
物資處開標/議價/決標/流標/廢標紀錄出席廠商簽名欄，鴻偉公
司出席人員仍由柯皓瀚簽名，並於「代表人」項目勾選。復據柯
皓瀚於偵查及第一審結證：伊為鴻偉公司總經理，是實際負責人
，亦為工地負責人，該公司名義負責人為羅振忠等語。且抗告人
曾於偵查中自承﹕「因為柯皓瀚承作工程偷工減料，外界傳聞他
獲利二仟萬元，他與楊光宇主動來找我談，表示要疏通其他議員
」等情。抗告人據以聲請再審之各項文書，顯非當事人、法院於
該案審理中所不知、不及調查斟酌之新證據，亦不足以證明原確
定判決所認定之事實為錯誤，與刑事訴訟法第四百二十條第一項
第六款規定得以提起再審之事由未合，其再審之聲請無理由，因
依同法第四百三十四條第一項規定，裁定駁回本件再審聲請。至
抗告人聲請裁定停止刑罰之執行，亦失所據，併予駁回。經核於
法並無違誤。抗告意旨，仍執前詞，任意指摘原裁定違法及爭執
係成立不能犯云云，更屬誤會，抗告非有理由，應予駁回。又本
院為法律審，抗告人於抗告程序再提出福建省金門縣議會第四審
查委員會視察文化園區興建工程施工進度照片、電腦網路查詢所
得鴻偉公司基本資料、鴻偉公司授權書等影本，均無從審酌，併
予指明。
據上論結，應依刑事訴訟法第四百十二條，裁定如主文。
中    華    民    國  九十七  年    三    月    六    日
                      最高法院刑事第十二庭
                          審判長法官  花  滿  堂
                                法官  黃  正  興
                                法官  陳  東  誥
                                法官  林  錦  芳
                                法官  王  居  財
      本件正本證明與原本無異
                                      書  記  官
中    華    民    國  九十七  年    三    月    七    日
                                                    m


司法院資訊處製作；財團法人民間司法改革基金會備份。
